# 财产权信托 SPPI测试

提问人：zgqdar 时间：2021-04-14 16:33:03
请教版主，A公司的一项债权是基于未来资产的，如根据以后每年实际供水量的应收水费债权，A公司将该项债权委托给信托设立财产权计划，自己认购财产权信托计划的劣后级，外部资金认购优先级，预期收益为6%，劣后级为优先级提供差额补足。
1 、财产权信托计划接受该项债权后，在信托计划报表层面，如何核算该项债权，能否通过SPPI，如果可以，科目是应收账款还是债权投资？
2 、投资人认购的优先级，能否通过SPPI测试？穿透后是一项基于未来资产的债权，是否也是符合sppi？
谢谢！

回答人：chenyiwei
该交易对原始权益人自身而言实际上就是一项借款（权利质押）。目前讨论较多的是在原始权益人的个别报表和合并报表层面对此如何处理。
对于信托作为一个独立会计主体的报表而言，其会计处理取决于具体的条款，主要是信托是否有权要求原始权益人定期汇入固定金额的款项（含差额补足，以及多余款项（如有）归还给原始权益人）。如果是，则该项要求权满足认定为以摊余成本计量的金融资产的条件。如果没有此类约定的，也可能需作为以公允价值计量且其变动计入损益的金融资产。实际操作中，需结合具体的条款约定和架构安排而定，不能一概而论。

提问人：frankmylove 时间：2021-04-16 16:33:03
谢谢版主！ ”主要是信托是否有权要求原始权益人定期汇入固定金额的款项（含差额补足，以及多余款项（如有）归还给原始权益人）“ 谢谢楼主，关于这一条，理解为该信托是由第三方担保的，那么是不是还要将第三方（原始权益人）之间的合同关系作为SPPI测试的对象啊，如果是想分类为摊余成本计量的话。

回答人：chenyiwei
担保合同本身不应改变主合同的现金流量特征。关键还是看主合同是否直接要求固定金额的现金流入。